【裁判字號】    89,上訴,3487
【裁判日期】    890425
【裁判案由】    毒品危害防制條例
【裁判全文】
臺灣高等法院刑事判決                          八十九年度上訴字第三四八七號
    上  訴  人  甲○○
    選任辯護人  羅美鈴
右上訴人因被告毒品危害防制條例案件，不服臺灣桃園地方法院八十八年度訴字第一
四八六號，中華民國八十九年四月二十五日第一審判決（起訴案號：臺灣桃園地方法
院檢察署八十八年度偵字第一四００八號），提起上訴，本院判決如左：
    主  文
原判決撤銷。
甲○○連續販賣第二級毒品，處有期徒刑柒年壹月；新台幣貳仟元沒收，如全部或一
部不能沒收時，以其財產抵償。
    事  實
一、甲○○（綽號「大姐」）基於意圖營利之概括犯意，先於民國八十八年八月初某
    日，在桃園縣中壢市○○○街旁土地公廟以新台幣（下同）一千元之價格販賣第
    二級毒品安非他命一包予岳昌治；同年八月十六日因丙○○、乙○○欲向岳昌治
    購買一千元之安非他命，適岳昌治並無安非他命，遂於同日晚間十時許，帶同丙○○、乙○○二人前往中壢市○○路與普光街口附近，由岳昌治與甲○○聯絡洽
    購一千元之安非他命，鄭、連二人在旁等候，甲○○旋由當時之居處即中壢市○○○街一０九號二樓至上開地點，以一千元之價格販賣第二級毒品安非他命一包
    予岳昌治，岳昌治再轉交與丙○○；嗣後丙○○、乙○○二人於同年八月三十一
    日晚間七時許在中壢市○○路一一六號愛愛旅社遭警查獲，供出曾向岳昌治購買
    安非他命，岳昌治再供出上情，警方依據岳昌治指證之交易地點及「大姊」手腕
    有蠍子刺青等特徵，循線於八十八年九月十四日上午十一時許，在中壢市○○○
    街一０九號二樓查獲甲○○。
二、案經桃園縣警察局中壢分局報請台灣桃園地方法院檢察署檢察官偵查起訴。
    理  由
一、訊據被告甲○○矢口否認有販賣安非他命之犯行，辯稱其不認識岳昌治、鄭瑞明
    、及乙○○，亦未曾販賣安非他命與岳昌治，岳昌治已指證其並非「大姊」云云
    。惟查：
（一）本案係證人丙○○、乙○○二人因持有安非他命涉嫌違反毒品危害防制條例案
      件，於八十八年八月三十一日晚間七時許在中壢市○○路一一六號愛愛旅社遭
      警查獲，供出曾向岳昌治購買安非他命，岳昌治再供曾於上開時地二度向「大
      姊」購買安非他命等情，警方依據岳昌治指證之交易地點及「大姊」手腕有蠍
      子刺青等特徵，帶同岳昌治循線於八十八年九月十四日上午十一時許，在中壢
      市○○○街一０九號二樓查獲被告之經過，業據證人即承辦警員陳鴻貴證述在
      卷（偵查卷第六十四頁正、反面，原審卷第九十六頁），並有陳鴻貴書立之報
      告、及丙○○、乙○○、岳昌治三人遭查獲移送偵查之刑事案件報告書影本可
      稽（偵查卷第二十二頁、第四頁）；而被告之左手腕確有極為明顯之蠍子圖樣
      刺青，業為被告所不諱言，並經本院當庭勘驗屬實，復有照片足憑（偵查卷第
      六十一頁），另被告遭查獲時之居處即在岳昌治帶同丙○○向「大姊」購買安
      非他命地點即中壢市○○街、普慶路口之附近，且證人岳昌治供稱其係在八十
      八年七月底接獲「大姊」電話訊問是否需要安非他命，即牢記「000000
      0000」電話號碼，並以該電話與「大姊」洽購安非他命等語（偵查卷第二
      十一頁反面、第二十二頁），核與被告於警局初訊時供述其自八十八年七月初
      至同年七月底間使用「0000000000」號電話號碼通信等語（偵查卷
      第七頁反面）並無扞格；凡此已足認岳昌治所指之「大姊」即為被告。
（二）岳昌治確曾於上開時地，或單獨，或帶同丙○○、乙○○二度向「大姊」以一
      千元之價格購買安非他命等事實，業據證人岳昌治於警訊及原審中證述綦詳（
      偵查卷第二十一頁背面、第二十二頁，原審卷第三十七頁），核與證人丙○○
      、乙○○所指證之情節相符，況查證人丙○○、乙○○對如何由岳昌治帶同向
      「大姊」購買安非他命之交易經過情形，並目睹該名女子，及該女子手上有刺
      青等情已迭次證述甚詳，並分別當庭就被告本人或就被告於警訊時所攝之彩色
      照片（偵查卷第三十一頁）指證被告即為販賣安非他命與岳昌治之「大姊」極
      為明確（偵查卷第二十三頁反面、第二十四頁、第六十三頁至六十四頁、原審
      卷第一０八頁、第一一三頁正、反面），足徵被告確為岳昌治所指販賣安非他
      命之「大姊」已彰彰明甚；再參諸被告確有沾染安非他命毒品惡習，有扣案之
      安非他命乙包（淨重０‧一八公克），及法務部調查局檢驗通知書、濫用藥物
      尿液檢驗報告足憑，暨與被告同遭查獲之證人李金言於偵查中亦證稱曾聽聞被
      告有販賣安非他命毒品（偵查卷第六十八頁）等情況證據綜合以觀，堪認證人
      岳昌治、丙○○、乙○○所指稱被告販賣安非他命之犯行與事實相符。
（三）證人岳昌治嗣後雖證稱被告並非販賣安非他命之大姊云云，然此或係岳昌治於
      被告遭查獲後恐遭報復、或基於其他之動機不願當面指認被告，而故為開脫之
      詞，且岳昌治此部分之供述亦顯然不足以推翻前述之確切罪證，自不足資為有
      利於被告之論據。
    綜上所述，本案事證明確，被告之犯行應堪認定。
二、核被告所為，係犯毒品危害防制條例第四條第二項之販賣第二級毒品罪；其販賣
    前持有安非他命之低度行為為販賣之高度行為吸收，不另論罪；被告先後二次販
    賣犯行，時間緊接，手段相同，又均係觸犯犯罪構成要件相同之罪名，顯係基於
    概括犯意反覆實施，應論以連續犯一罪，除法定本刑無期徒刑部分，不得加重外
    ，餘應依法加重其刑。原判決以被告罪證明確予以論科，固非無見，惟查沒收係
    屬從刑，應附隨於主刑而宣告，扣案之安非他命乙包（淨重０‧一八公克）雖係
    被告持有之第二級毒品，然而數量微少，又無任何證據證明係供販賣或預備販賣
    之用，且被告本身亦有施用犯行，並經執行強制戒治在案，該扣案之安非他命顯
    係被告本身施用之物，而與本案之販賣犯行無關，自不應在本案宣告沒收，而應
    視其另案施用犯行之處理情形另為適法之處置，原判決見不及此，仍一併予以沒
    收，尚非允洽，被告仍執陳詞提起上訴，否認犯罪，雖無理由，然原判決既有可
    議，自屬無法維持，應由本院將原判決撤銷，另為適法之諭知；爰審酌被告之素
    行、犯罪動機、販賣毒品危害社會甚鉅、犯罪後猶無悔意、態度不佳、惟所販賣
    之數量金額尚屬微少等一切情狀，量處如主文第二項所示之刑，以示儆懲。
三、被告販賣毒品所得之二千元，雖未扣案，仍應依毒品危害防制條例第十九條第一
    項規定沒收，如全部或一部不能沒收時，以其財產抵償之。
四、扣案之安非他命乙包與本案之販賣犯行無關，已如前述，故不予沒收；又被告另
    聲請傳證丙○○、乙○○，本院經傳喚後未據到庭，惟本案事證已明，且丙○○
    、乙○○前經多次合法訊問，彼等供述明確別無再次訊問之必要，依刑事訴訟法
    第一百九十六條規定亦不得再行傳喚；均併此指明。
據上論斷，應依刑事訴訟法三百六十九條第一項前段、第三百六十四條、第二百九十
九條第一項前段、毒品危害防制條例第四條第二項、第十九條第一項、刑法第十一條
、第五十六條，判決如主文。
本案經檢察官賴俊雄到庭執行職務。
中      華      民      國    九十年      一      月     二十     日
                              臺灣高等法院刑事第二十三庭
                                  審判長法  官  劉 靜 嫻
                                        法  官  林 勤 綱
                                        法  官  宋    祺
右正本證明與原本無異。
如不服本判決應於收受送達後十日內向本院提出上訴書狀，其未敘述上訴之理由者並
得於提起上訴後十日內向本院補提理由書（均須按他造當事人之人數附繕本）。
                                        書記官  郭 淑 卿
中      華      民      國    九十      年      一      月     二十     日
附錄：本案論罪科刑法條全文
毒品危害防制條例第四條：
製造、運輸、販賣第二級毒品者，處無期徒刑或七年以上有期徒刑，得併科新臺幣七
百萬元以下罰金。


司法院資訊處製作；財團法人民間司法改革基金會備份。
